臺灣高雄地方法院刑事判決　　　　　　　　　　　　　　九十一年度訴字第四九號
　　公　訴　人　臺灣高雄地方法院檢察署檢察官
　　被　　　告　甲○○
右列被告因違反毒品危害防制條例案件，經檢察官提起公訴（九十年度毒偵字第五五
八一號），本院判決如左：
    主  文
甲○○連續施用第一級毒品，累犯，處有期徒刑玖月。附表所示之物沒收銷燬。
    事  實
一、甲○○於民國八十七年間，因麻藥案件，經判處有期徒刑八月，於八十八年十月
    十日執行完畢。
二、甲○○於八十七年間，因施用毒品案件，經臺灣高雄地方法院檢察署（以下簡稱
    高雄地檢署）檢察官聲請，由台灣高雄地方法院（以下簡稱本院）於以八十七年
    度毒聲字第一三七二號裁定送勒戒處所觀察勒戒，經評定認為有繼續施用毒品傾
    向，再經檢察官聲請，由本院以八十七年度毒聲字第一七九七號裁定令入戒治處
    所施以強制戒治，又經裁定停止戒治並交付保護管束，嗣因交付保護管束期滿，
    由高雄地檢署檢察官於八十八年八月十七日，以八十八年度戒毒偵字第八０號不
    起訴處分確定（並由本院於八十八年十月八日以八十六年訴字第二八三一號為免
    刑判決）。詎甲○○於五年內，復基於施用第一級毒品海洛因之概括犯意，自九
    十年一月二十七日起至同年三月九日下午一時十分許止，連續在其位於高雄縣梓
    官鄉○○路九二巷八號住處內以針筒注射之方式施用海洛因多次，為警於同年三
    月九日下午五時許，在高雄市三民區○○○路二六一號前查獲，並扣得如附表所
    示之海洛因一包（淨重零點零六公克，包裝重零點二三公克），經檢察官聲請，
    由本院於查獲當日即以九十年度毒聲字第一五三五號裁定令入戒治處所施以強制
    戒治，嗣經本院以九十年度毒聲字第五二四五號裁定停止戒治並交付保護管束，
    惟甲○○於交付保護管束期間，仍未戒除毒癮，復承前之犯意，於九十年十一月
    十八日（起訴書誤載為自同年十一月二十日回溯二十四小時內某時，詳後述），
    在前址住處，又以針筒注射之方式施用海洛因一次，嗣因其於九十年十一月二十
    日上午十時三十二分，至高雄地檢署由觀護人依法採集尿液送驗後發現呈嗎啡陽
    性反應，復經檢察官聲請，由本院依九十年度毒聲字第七六Ｏ三號裁定撤銷停止
  戒治處分。
三、案經高雄地檢署檢察官觀護人告發後由該署檢察官偵查起訴。
    理  由
一、訊據被告甲○○對於右揭事實坦承不諱，而其先後二次經採尿送驗之結果，均呈
    嗎啡陽性反應，有高雄市政府衛生局煙毒尿液檢驗成績書、台灣檢驗科技股份有
    限公司濫用藥物尿液檢驗報告各一紙在卷可稽（分別附於九十年毒偵字第一二四
    六號偵查卷第七頁及本案警卷內），又附表所示之扣案物品確屬海洛因，亦有法
    務部調查局鑑定通知書一紙可憑（同附於上開偵查卷內）。至公訴人於犯罪事實
    記載：被告於停止戒治出所後，係於「九十年十一月二十日回溯二十四小時內」
    某時施用海洛因一節，經查，被告乃自承係於九十年十一月十八日在住處施用海
    洛因等語明確（參照本院九十一年一月二十九日審判筆錄），且查，海洛因經施
    用入人體，百分之九十以上於二十四小時內自尿中排出，然平均可檢出嗎啡陽性
    反應之時限約為四十五小時，此有行政院衛生署藥物食品檢驗局八十一年九月八
    日（八一）藥檢壹字第八一一四八八五號函文一紙在卷可憑，從而，被告所供承
    施用毒品之時間，仍在其採尿時間（九十年十一月二十日上午十時三十二分）回
    溯四十五小時之時限以內，應認其上開供述為真實可採，此部分公訴意旨容有未
    洽，附此敘明。另查，被告於八十七年間因施用毒品案件，經高雄地檢署檢察官
    聲請，由本院以八十七年度毒聲字第一三七二號裁定送勒戒處所觀察勒戒，經評
    定認為有繼續施用毒品傾向，再經檢察官聲請，由本院以八十七年度毒聲字第一
    七九七號裁定令入戒治處所施以強制戒治，又經裁定停止戒治並交付保護管束，
    嗣因交付保護管束期滿，由高雄地檢署檢察官於八十八年八月十七日，以八十八
    年度戒毒偵字第八０號不起訴處分確定（並由本院於八十八年十月八日以八十六
    年訴字第二八三一號為免刑判決），嗣於五年內復因自九十年一月二十七日起至
    同年三月九日止之連續施用海洛因犯行，經檢察官聲請，由本院以九十年度毒聲
    字第一五三五號裁定令入戒治處所施以強制戒治，嗣經本院以九十年度毒聲字第
    五二四五號裁定停止戒治並交付保護管束，然其又於保護管束期間有再度施用海
    洛因之行為，目前業經裁定撤銷停止戒治在案等情，為被告所供承不諱，且有前
    開不起訴處分書，本院裁定、八十六年訴字第二八三一號刑事判決，及台灣高雄
    地方法院檢察署刑案資料查註紀錄表、本院被告院內索引卡紀錄表及台灣高等法
    院被告全國前案紀錄表各一紙在卷可憑。綜上所述，本案事證明確，被告之右揭
    犯行堪以認定。
二、核被告所為，係犯毒品危害防制條例第十條第一項之施用第一級毒品罪。其施用
    第一級毒品前之持有毒品行為，本應論以持有毒品罪，惟其持有毒品之行為為其
    後施用毒品之行為所吸收，不另論罪。其多次施用毒品之犯行，乃時間相近、方
    法相同，觸犯構成要件相同之罪，顯係基於概括犯意反覆為之，為連續犯，應論
    以一罪並依法加重其刑。公訴人於犯罪事實雖未敘及被告「自九十年一月二十七
    日起至同年三月九日止」施用海洛因之犯行，並記載被告於停止戒治出所後係另
    行起意而再度施用海洛因云云，惟查，被告於本院審理時乃供承：停止戒治出所
    後，還是會想施用海洛因所以才再度施用等語（參照本院九十一年一月二十九日
    審判筆錄），足認被告係承前之概括犯意而再度施用海洛因，是以此部分犯罪事
    實與起訴部分之犯罪事實，即有連續犯之裁判上一罪關係，本院自得併予審究，
    前開公訴意旨容有未洽，附此敘明。查被告於八十七年間，因麻藥案件，經判處
    有期徒刑八月，於八十八年十月十日執行完畢，有台灣高雄地方法院檢察署刑案
  資料查註紀錄表及台灣高等法院被告全國前案紀錄表各一紙在卷可憑，其於有期
    徒刑執行完畢後五年內再犯本件有期徒刑以上之罪，為累犯，應依刑法第四十七
    條規定加重其刑，並遞加之。爰審酌被告前已因施用毒品案件經強制戒治並停止
    戒治交付保護管束期滿而為不起訴處分後，竟未生警悟、悔改之心，猶為本件犯
    行，並於停止戒治後再有施用毒品行為，顯見其自律意志不堅，行為實不足取，
    然念及其所為係自我戕害行為，未損及他人，於犯罪後坦承犯行，態度良好等一
    切情狀，量處如主文所示之刑。再者，附表所示之扣案物品經送驗後確為海洛因
    一包（淨重零點零六公克，包裝重零點二三公克）等情，已如前述，而用以盛裝
    海洛因之包裝袋，因已與海洛因難以析離，亦應整體視同毒品海洛因，一併依毒
    品危害防制條例第十八條第一項前段規定予以宣告沒收銷燬。
據上論斷，應依刑事訴訟法第二百九十九條第一項前段，毒品危害防制條例第十條第
一項，第十八條第一項前段，刑法第十一條，第五十六條，第四十七條，判決如主文
。
中      華      民      國      九十一      年    二    月      八      日
                                  臺灣高雄地方法院刑事第六庭
                                      法  官  周  玉  群
右正本證明與原本無異。
如不服本判決，應於判決送達後十日內，向本院提出上訴狀。
                                       書記官    陳瓊芳
中      華      民      國      九十一      年    二    月      八      日
附表：
┌─────────────────────────┐
│海洛因一包（淨重零點零六公克，包裝重零點二三公克）│
└─────────────────────────┘
附錄本案論罪科刑法條：
毒品危害防制條例第十條第一項：
  施用第一級毒品者，處六月以上五年以下有期徒刑。
